【裁判字號】    92,重訴緝,524
【裁判日期】    921030
【裁判案由】    懲治盜匪條例等
【裁判全文】
臺灣臺中地方法院刑事判決                      九十二年度重訴緝字第五二四號
    公  訴  人  臺灣臺中地方法院檢察署檢察官
    被      告  甲○○
右列被告因違反組織犯罪條例等案件，經檢察官提起公訴（九十年度偵字第四六三○
號、第九四六五號、第一○五九五號、第一○六三八號），本院判決如左：
    主  文
甲○○被訴傷害部分，公訴不受理；其餘被訴部分，無罪。
    理  由
壹、公訴不受理部分：
一、公訴意旨略以：被告甲○○與同案被告葉達槐、林裕堅、李韋賢、吳宏哲、洪嘉
    龍、蔣朝政及葉春成等七人（該七人業經本院以九十年度重訴字第二○一九號案
    件先行審結）共同基於傷害之犯意聯絡，於九十年四月十九日，因懷疑同案被告
    巫俊陵（待通緝到案後，另行審結）、林禹新及蘇雷臺（該二人業經本院以九十
    年度重訴字第二○一九號先行審結）等三人向警方，檢舉其等涉嫌違反組織犯罪
    條例等案件，乃於九十年四月十九日晚上十時許，分乘二輛由同案被告蔣朝政、
    李韋賢二人所駕駛之不詳車牌號碼自用小客車，於同案被告林禹新、巫俊陵及蘇
    雷臺等三人接受臺中縣警察局刑警隊調查詢問完畢後，返家途中，行經臺中縣豐
    原市國立豐原高級商業學校之際，攔截同案被告林禹辛、巫俊陵及蘇雷臺等三人
    。隨由同案被告葉達槐、林裕堅二人下令動手毆打同案被告林禹新、巫俊陵及蘇
    雷臺等三人。同案被告蘇雷臺、巫俊陵二人見狀即時逃離該處，同案被告林禹新
    則遭同案被告葉達槐用手勒住脖子，加以毆打，而被告甲○○與同被告林裕堅、
    葉春成二人見狀，亦參與毆打同案被告林禹新，致使同案被告林禹辛受有頭皮擦
    傷瘀血腫塊之傷害。因認被告甲○○共同涉有刑法第二百七十七條第一項傷害罪
    嫌云云。
二、按告訴乃論之罪，告訴人於第一審辯論終結前，得撤回其告訴；又告訴經撤回者
    ，應諭知不受理之判決，並得不經言詞辯論為之，刑事訴訟法第二百三十八條第
    一項、第三百零三條第三款、第三百零七條分別定有明文。
三、查：告訴人即同案被告林禹新告訴被告甲○○共同傷害部分，檢察官認被告甲○
    ○所為，係涉犯刑法第二百七十七條第一項傷害罪嫌，而該罪依同法第二百八十
    七條前段規定，須告訴乃論。茲據同案被告林禹新於第一審辯論終結前，具狀撤
    回對被告甲○○之告訴，有刑事撤回告訴狀一紙附於本院九十年度重訴字第二○
    一九號卷（六）第一六一頁可憑。揆諸上開說明，爰不經言詞辯論，就此部分為
    諭知不受理之判決。
貳、無罪部分：
一、公訴意旨略以：
    (一)、同案被告吳家佑（綽號「黑人」）、吳景源（綽號「肉圓」）二人（業經先
        行審結）自恃為案外人即前臺中縣沙鹿鎮鎮長吳欽賜之子；同案被告吳心（
        業經先行審結）自恃為案外人吳欽賜之兄。三人為首，以其經營之當舖掩飾
        非法地下錢莊，組織暴力討債犯罪集團，僱用同案被告林禹新、葉春成、洪
        吉龍、蔣文富、李明富、黃志忠、林裕堅、蘇文祺、童耀德、葉達槐、劉癸
        利、李韋賢、吳宏哲、洪吉龍、周文彬、陳俊翔、蕭志淵、黃志強、洪嘉龍
        、王志強、黃忠林、陳進傳、陳志鵬、李麗珍、蘇雷臺、魏光華、廖春海、
        蔣朝政、廖志忠、張采庭（該三十人業經本院以九十年度重訴字第二○一九
        號先行審結）、楊怡峻（待通緝到案後，另行審結）及被告甲○○等三十二
        人為成員，受薪職司組織內各項職務，以家族型態，企業化經營，共組犯罪
        集團。由同案被告吳家佑、吳景源及吳心等三人操縱組織內的事務，對於組
        織內從事之犯罪行為，提供資金及人力，並依犯罪態樣，提供火力強大之槍
        彈。另為該犯罪組織長期存續之目的，對外經營合法十二家當舖業，實際經
        營地下錢莊牟取非法暴利。上開當舖除可以典當一般物品外，且對外廣告可
        以原車使用之方式，招攬急迫、輕率、無經驗之人貸予金錢，以取得與原本
        顯不相當重利。對於遲納利息之借款人，即唆使下屬持槍，強暴脅迫令借款
        人支付本金及高額利息，或強迫借款人將其所有之自小客車，過戶予渠之名
        下。另同案被告吳家佑見賽鴿比賽有高額彩金可圖，乃由組織成員負責分別
        在臺中縣、南投縣設立俗稱Ａ櫥、在宜蘭縣、臺南市設立俗稱Ｂ櫥，訓養賽
        鴿。期間先訓練賽鴿熟悉比賽時，先返回最近鴿舍之慣性，復於統一放飛當
        日，賽鴿返回Ｂ櫥後，與同案被告即德安航空股份有限公司（以下簡稱德安
        公司）之直昇機正、副駕駛員唐自立、廖廣林二人（均業經審結），共同基
        於意圖為自己不法所有之犯意聯絡，利用直升機之高速飛行速度，或以高級
        轎車高速行駛高速公路，往返二地，載運賽鴿，用以取得最先至賽鴿比賽大
        會登錄時間之詐術，致使參與比賽之會員及主辦比賽之會長，陷於錯誤，而
        交付賽鴿彩金。同案被告吳景源於開設之當舖，明知被害人張富羽（涉嫌竊
        盜部分，另案由臺灣板橋地方法院通緝中）持來典當之名貴手錶係竊得之贓
        物，且得知被害人張富羽尚有多隻名貴金錶留存，仍未銷贓，乃以黑吃黑之
        手段，提供槍彈，唆使組織成員，控制被害人張富羽之行動自由後，強盜該
        批金錶，據為己有，茲將渠等組織犯罪之犯行詳述如左：
        １、同案被告吳景源自八十三年六月起，陸續以經營合法當舖業十二家，分
            別為中區一店、中區二店、東海當舖、興隆當舖、大雅當舖、中區當舖
            大雅店、五權當舖、忠明當舖、中央當舖、神岡當舖、國光當舖、草湖
            當舖，並僱用同案被告洪吉龍、葉春成、廖春海、陳進傳、洪嘉龍、劉
            癸利、黃志強、蔣朝政、李明富、廖志忠、童耀德、李韋賢、葉達槐及
            楊怡峻等十四人為店長，另僱用同案被告周文彬、陳俊翔、蕭志淵、王
            志強、黃忠林、李麗珍及林裕堅等七人及被告甲○○為員工。實際從事
            經營地下錢莊，利用不特定之借款人急須週轉貸予金錢，向借款人每月
            每萬元收取九百元至三千元不等之重利，對於遲納利息、本金之借款人
            ，即強押至當舖，加以毆打成傷，或持槍恐嚇渠等家屬，及暴力討債。
            茲分述如次：
            (1)、於八十九年二月間，被害人嚴榮彰至中區第二當舖（店長為同案被
                告陳進傳）以車牌號碼：Ｍ六–四二○八號自用小客車為質押，但
                車輛仍由被害人嚴榮彰使用（即俗稱原車可用）之借款方式，向中
                區當舖借款五萬元，每一萬元利息九百元，按月計息，被害人嚴榮
                彰約繳息一年多，償還約五萬元利息後，無力償還。同案被告林裕
                堅（綽號瘦子）、黃志忠（綽號黑牛）、蘇雷臺及林禹新等四人乃
                以電話或親自至家中等方式，恫嚇被害人嚴榮彰及家屬，揚言若不
                再行償還利息，將剁掉被害人嚴榮彰手腳等語，致被害人嚴榮彰心
                生畏懼。
            (2)、於八十九年間，被害人蔡文憲以被害人蔡金永所有車牌號碼：ＯＨ
                –○八○七號自用小客車及車牌號碼：ＯＲ–一○六二號自用小貨
                車為質押，向中區當舖借款二至三十萬元不等，利息每二萬元一千
                五百元計算。至八十九年三月二十日，因被害人蔡文憲無力再償還
                高額利息，且經當舖人員逼討下，始為被害人蔡金永知悉上情。之
                後同案被告林裕堅等人即向被害人蔡金永謊稱被害人蔡文憲向該當
                舖借款七十五萬元，並多次前被害人蔡金永家中，將槍械顯現於腰
                際或持槍抵住被害人蔡金永之腰部，恐嚇稱：若不處理債務，將殺
                害被害人蔡金永，使被害人蔡金永心生畏懼。
            (3)、被害人吳宜峰向中區當舖借款十七萬元，每期十五天利息二萬元，
                因被害人吳宜峰嗣無力償還利息，同案被告吳景源即唆眾至被害人
                吳宜峰家中，將之毆打成傷。復又將之強押至沙鹿中區當舖內，持
                木棒、水壼等毆打被害人吳宜峰，憑以逼討債務，致被害人吳宜峰
                受有身體左肘挫傷、頭部外傷及淤血、左側尺骨骨折、後胸部挫傷
                、左側肱骨骨折等傷害（傷害部分，未據告訴）。
            (4)、被害人劉鎮森向興隆當舖（店長為同案被告洪嘉龍）借款三萬元，
                每十五天利息三千餘元，被害人劉鎮森嗣無力償還利息，同案被告
                吳景源即教唆四名不詳姓名之人於九十年一月間，駕白色車牌號碼
                不詳之自用小客車，將被害人劉鎮森強押至興隆當舖毆打，逼迫還
                債。被害人劉鎮森電話告知案外人劉鎮正，準備三萬元及利息一萬
                三千五百元，載同案外人劉孫好至該店繳款後，同案被告吳景源始
                將被害人劉鎮森釋放。
            (5)、被害人郭成照於八十八年九月二十日，向中央當舖（店長為同案被
                告童耀德）以車牌號碼：Ａ四–八八五一號自用小貨車，借款八萬
                元，利息以每月七千元計算，並簽立商業本票（票號：○五○二七
                ○號）一張為質押。當時係由案外人丙○○出面辦理典當手續，期
                間被害人郭成照亦依約繳納了一年餘之重利。俟於八十九年底，因
                超高重利致利滾利，使被害人郭成照無力再償還利息，同案被告林
                裕堅即於八十九年十月三日，夥同被告劉癸利，將被害人郭成照，
                強押至中央當舖，並毆打被害人郭成照，逼迫還債。經被害人郭成
                照以電話向案外人丙○○求援，案外人丙○○始向店長即同案被告
                童耀德，請求協商後，同案被告童耀德始同意由案外人丙○○償還
                本金。被害人郭成照同時亦先由渠等控制行動自由，俟同晚被害人
                郭成照乃利用同案被告林裕堅等人不注意之際，趁隙逃出。
            (6)、被害人江慶榮約於八十七年間，以被害人江雅玲所有車牌號碼：Ｍ
                二–六六○六號自用小客車為質押，向草湖當舖（店長為同案被告
                葉達槐）借款，以每十日為期，每十萬元利息二萬元。期間被害人
                江雅琴陸續代被害人江慶榮繳納約一百餘萬元之利息。後因利息過
                高，致使被害人江慶榮無法繳納，而於八十九年間，遭同案被告劉
                癸利、童耀德、黃志忠、林裕堅及葉達槐等五人強押至大雅路中區
                當舖，加以毆打，並逼討債務，再予以囚禁二天。因被害人江慶榮
                二日均未進食，無法忍受，乃以電話告知被害人江雅琴上述情事，
                要求前去求援。迨被害人江雅琴至該當舖時，被害人江慶榮已遭七
                、八人圍住，且不讓被害人江雅琴離開該處，同時迫令被害人江慶
                榮，以電話向案外人楊坤城借錢。俟案外人楊坤城將六萬元送達該
                當舖，並另由被害人江雅琴簽立面額為二十二萬元之本票（票號：
                三二九四一五號）一紙後，始將被害人江慶榮釋放。另於被害人江
                慶榮借款期間，草湖當舖之不詳之人，曾至被害人江雅琴住處，恫
                嚇被害人江雅琴，欲將被害人江雅琴押走，逼討債務，致使被害人
                江雅琴心生畏懼。
            (7)、被害人黃永見自八十九年十二月二九日起，至九十年二月二三日止
                ，陸續向神岡當舖（店長為同案被告李韋賢），以白色裕隆自小客
                車為質押，並簽立七張十一萬元之本票，原車使用之方式，借款七
                萬元，每一萬元十五天之利息為九百至一千五百元不等。被害人黃
                永見於借款期間，曾繳納數期利息。嗣被害人黃永見上開車輛因車
                禍撞毀後，即無力向神岡當舖，繳納高額利息。於九十年四月中旬
                ，神岡當舖之人即持鐵條，撬開被害人黃永見住家鐵門，直闖至家
                中樓上，見被害人黃正雄（係被害人黃永見之父），不分青紅皂白
                ，以拳頭毆打被害人黃正雄胸部（未成傷，且傷害部分，未據告訴
                ），並揚言：將砍斷被害人黃永見之腳筋。隨後至樓下持槍，槍擊
被害人黃正雄所有之汽車，致該轎車後擋風與左後窗玻璃破裂（毀
                損部分，未據告訴），使被害人黃永見、黃正雄二人心生畏懼。
            (8)、被害人林燈輝以面額為八十萬元之本票一張及車牌號碼：Ｂ五–八
                九六五號自用小客車為質押，委由被害人丁○○代為在中區當舖，
                向同案被告吳家佑借款八十萬元。因被害人林燈輝無力償還，同案
                被告吳家佑乃於八十九年五、六月間，夥同同案被告巫俊陵及其他
                三名姓名年籍均不詳之成年男子，至臺中市○○區○○路三段三一
                六號「同心汽車修配場」前，將被害人丁○○強押上車，再將該車
                開往臺中市○○路附近偏避地點。同案被告吳家佑等人於車上，乃
                向被害人丁○○逼討債務，並以一把黑色手槍，敲打被害人丁○○
                右眼頰，復迫令以電話向母親求援，要求開立面額為八十萬元之支
                票。隨後同案被告吳家佑等人搭乘原車，返回上開同心汽車修配場
                ，取得支票後，逃離該處。
            (9)、於八十七年六月中旬某日，適有被害人童景科因急需用錢，向同案
                被告吳景源開設之「中區當鋪」，借款五十萬元，並以不詳車牌號
                碼之福斯牌Ｔ４箱型車一部及車牌號碼：Ｑ八–七五二號吊卡車一
                部為質押，利息每十五天為一期，每期每十萬元之利息為九千元。
                在支付二期利息九萬元後，無力清償，同案被告蔣文富、林裕堅及
                陳進傳等三人即於八十七年間某日，在中區當舖，共同毆打被害人
                童景科（未成傷，傷害部分，亦未據告訴），並以「隨時準備等你
                ，如果店內有什麼事要找你」等詞，威嚇被害人童景科，致使被害
                人童景科心生畏懼。
    (二)、被告甲○○與同案被告葉達槐、林裕堅、李韋賢、吳宏哲、蔣朝政、洪嘉龍
        及葉春成等七人於九十年四月十九日，因違反組織犯罪防制條例等案件，接
        受臺中縣警察局刑警隊調查訊問完畢，於返家途中，因懷疑同案被告林禹新
        、巫俊陵及蘇雷臺等三人向警方檢舉渠等犯罪行為，乃於九十年四月十九日
        晚上十時許，基於妨害自由之犯意聯絡，駕駛二輛箱型車，於同案被告林禹
        新、巫俊陵及蘇雷臺等三人亦受臺中縣警察局刑警隊調查訊問完畢，返家途
        中，行經臺中縣豐原市國立豐原高級商業學校之際，攔截同案被告林禹辛、
        巫俊陵及蘇雷臺等三人。由同案被告葉達槐、林裕堅二人下令動手毆打同案
        被告林禹新、巫俊陵及蘇雷臺等三人，並強押該三人上車。同案被告蘇雷臺
        、巫俊陵二人見狀即時逃離該處，同案被告林禹新則遭同案被告葉達槐用手
        勒住脖子，加以毆打，同案被告葉春成、林裕堅二人及被告甲○○見狀，亦
        參與毆打同案同案被告林禹新，致使同案被告林禹辛受有頭皮擦傷淤血腫塊
        之傷害（涉嫌傷害部分，業由同案被告林禹新撤回告訴）。隨後，同案被告
        洪嘉龍、葉達槐二人復強行將同案被告林禹新，押上由同案被告蔣朝政所駕
        車牌號碼：Ｐ二–一三六○號箱型車，控制行動自由。於該車行駛途中，同
        案被告林禹新趁行駛車速緩慢，開啟車門跳車逃離。
    (三)、因認被告甲○○共同涉犯組織犯罪條例第三條第一項後段參與犯罪組織與刑
        法第三百零二條第一項妨害自由等罪嫌云云。
二、按犯罪事實應依證據認定之，無證據不得認定犯罪事實；又案件不能證明被告犯
    罪者，應諭知無罪之判決，刑事訴訟法第一百五十四條第二項、第三百零一條第
    一項分別定有明文。再者，認定不利於被告之事實，須依積極證據，苟積極證據
    不足為不利於被告事實之認定時，即應為有利於被告之認定，更不必有何有利之
    證據；共同被告不利於己之陳述，固得採為其他共同被告犯罪之證據，惟此項不
    利之陳述，須無瑕疵可指，而就其他方面調查，又與事實相符，始得採為其他共
    同被告犯罪事實之認定；告訴人之告訴，係以使被告受刑事訴追為目的，是其陳
    述是否與事實相符，仍應調查其他證據以資審認；被害人之陳述如無瑕疵，且就
    其他方調查又與事實相符，固足採為科刑之基礎，倘其陳述尚有瑕疵，則在未究
    明前，遽採為論罪科刑之根據，即難認為適法；認定犯罪事實所憑之證據，雖不
    以直接證據為限，間接證據亦包括在內；然無論直接或間接證據，其為訴訟上之
    證明，須於通常一般之人均不致於有所懷疑，而得確信其為真實之程度者，始得
    據之為有罪之認定，業分經最高法院三十年上字第八一六號、四十六年臺上字第
    四一九號、五十二年臺上字第一三○○號、六十一年臺上字第三○九九號、七十
    六年臺上字第四九八六號著有判例。
三、經查：
    (一)、被告甲○○被訴涉犯參與犯罪組織罪嫌部分：
        １、公訴人認被告甲○○涉有上開犯行，無非係以同案被告吳景源、吳家佑
            及吳心等三人僱用被告及同案被告陳瑞桐等三十四人，分別涉嫌以經營
            上開當舖為掩護，實際上卻為常業重利、恐嚇、妨害自由、詐欺取財、
            教唆強盜、強盜、未經許可，持有可發射子彈具有殺傷力之手槍、未經
            許可，持有子彈、頂替、教唆頂替及收受贓物等犯行等情為據。
        ２、訊據被告甲○○堅詞否認有何參與犯罪組織之犯行，辯稱：僅曾受僱於
            上開當舖，擔任店員，並未參與犯罪組織等語。
        ３、(1)、按組織犯罪防制條例第二條規定，該法所稱之犯罪組織，係指三人
                以上，有內部管理結構，以犯罪為宗旨或其成員從事犯罪活動，具
                有集團性、常習性及脅迫性或暴力性之組織。可知該法所指之「組
                織」，自集團性而言，除應要有三人以上外，該組織須有內部管理
                結構，主持人與成員間應有層級之分；且組織本身亦不應因主持人
                或其他管理人或成員之更換，而有所異同。自常習性而言，該組織
                之存續在時間上，具有永久性，且並非為某一特定犯罪，或某特定
                人士而組成。而自脅迫性、暴力性而言，該組織成立之目的係以不
                正當手段，從事某種類或不特定種類之犯罪為目的。且犯罪組織為
                遂行其犯罪宗旨，乃以分工及企業化之方式，從事犯罪行為，內部
                結構階層化，並有嚴密之控制關係，犯罪組織之成員既屬常習性並
                具隱密性，犯罪類型多樣化，除一般犯罪外，甚或包括軍火交易、
                暴力控制選舉等（司法院大法官會議釋字第五二八號解釋參照）。
                例如，國內知名大幫派如四海幫、竹聯幫等，均於國內各地，甚於
                在國外設有分部或堂口，除有一主持人外，各堂口或分部亦有負責
                人，並有正式之入幫儀式及幫規，平日即糾眾從事各種不法犯罪活
                動，幫派主持人及成員亦有多項犯罪前科，即為典型之犯罪組織。
        (2)、同案被告吳景源、劉癸利、童耀德、黃志忠、林裕堅、葉達槐、陳
                進傳、洪嘉龍、李韋賢、蘇雷臺、林禹新及蔣文富等十二人被訴共
                同涉犯常業重利與恐嚇及妨害自由等罪嫌；同案被告吳家佑被訴共
                犯常業重利及恐嚇等罪嫌；同案被告劉廣林、唐自立、吳家佑、張
                采庭、黃志忠、李明富、蘇雷臺、劉俊宏及林宗寶等九人被訴共同
                涉犯詐欺取財罪嫌；同案被告魏光華、蘇雷臺、李明富、黃志忠、
                吳家佑等五人被訴共同涉犯強盜罪嫌；同案被告吳景源、黃志忠、
                李明富、魏光華及蘇雷臺等五人被訴共同未經許可，持有可發射子
                彈具有殺傷力之手槍，及未經許可，持有子彈等罪嫌；同案被告吳
                景源、吳心二人被訴涉犯教唆強盜罪嫌；同案被告吳景源、吳心二
                人涉犯教唆頂替罪嫌；同案被告魏光華涉犯頂替罪嫌；同案被告吳
                心被訴涉犯收受贓物罪嫌等部分，均業經本院以九十年度重訴字第
                二○一九號案件，先行審結，認該等犯罪事實均屬犯罪不能證明，
                而諭知該等同案被告均無罪，有該刑事判決二份在卷可稽。
            (3)、至同案被告吳家佑、巫俊陵二人及另三名姓名年籍均不詳之成年男
                子固於右揭時地，共同對證人丁○○為妨害自由之犯行，然此係因
                證人丁○○積欠同案被告吳家佑個人八十萬元借款，無力清償，始
                行起意為之。另同案被告吳家佑、黃志忠及蘇雷臺等三人及另三名
                姓名年籍均不詳之成年男子固於右揭時地，共同對證人乙○○為恐
                嚇之犯行，然此係因同案被告吳家佑不滿證人乙○○認為同案被告
                黃志忠有以作弊手段，參與賽鴿比賽，始行起意為之。由是以觀，
                上開二種情形應均屬多數共犯結合謀議，相約為特定之一個犯罪之
                實行，僅為一共犯結構而已，尚不能逕以犯罪組織論（最高法院二
                十七年上字第二一一八號判例參照）。
            (4)、此外，復查無其他積極確切之證據，足資證明確有公訴人所指內部
                具有結構階層化及嚴密之控制關係之犯罪組織存在。又本案經檢察
                官指揮警方搜索被告吳景源所經營之上開當舖，亦未扣得任何之幫
                派幫規、組織層級分工表及組織成員名冊。況亦無任何積極證據，
                只資證明渠等間係屬一永久存續之組織。且同案被告吳家佑、蘇雷
                臺、黃志忠及巫俊陵等四人分別共同所犯上開妨害自由及恐嚇之行
                為，亦與所謂犯罪組織具有為不特定犯罪之性質有別，是亦難認具
                有常習性甚明。從而，自難率認被告甲○○確有參與犯罪組織之犯
                行。
    (二)、被告甲○○被訴共同涉犯刑法第三百零二條第一項妨害自由罪嫌部分：
        １、公訴人認被告甲○○涉有上開犯行，無非係以同案被告林禹新於警詢及
            偵查中之指述，同案被告巫俊陵、蘇雷臺二人分別於警詢及偵查中之供
            述，及診斷證明書一紙等情為據。
        ２、訊據被告甲○○堅詞否認有何妨害自由之犯行，辯稱：並無強押同案被
            告林禹新上車等語。
        ３、(1)、同案被告林禹新於本院九十一年八月六日本院調查時，翻異前詞，
                改指稱：「葉達槐只有打我，沒有妨害我的自由，上車後，是我叫
                蔣朝政停車，讓我下車。葉達槐沒有跟有坐同一部車（參本院九十
                年度重訴字第二○一九號卷（三）第一一○頁）。」等語。
            (2)、同案被告巫俊陵於九十一年十二月二十五日本院調查時，翻異前詞
                ，改供稱：「當日我在跑的過程中，有看見林禹新被葉達槐、林裕
                堅打。沒有看到他被拉上車，是我回頭時，看不到人，才判斷他是
                被拉上載（參本院九十年度重訴字第二○一九號卷（四）第一三五
                頁）。」等語。
            (3)、同案被告蘇雷臺於九十一年十二月二十五日本院調查時，翻異前詞
                ，改供稱：「我與巫俊陵在跑的過程中，有看到林禹新被葉達槐、
                林裕堅打。我們二人跑掉，所以沒有受傷。沒有看到林禹新被拉上
                車（參本院九十年度重訴字第二○一九號卷（四）第一三五頁）。
                」等語。
            (4)、至證人即臺中縣警察局刑警隊組長張旺根於本院九十一年九月二十
                五日調查時，固結稱：「當天林禹新有打電話報案說他被人打，但
                是已經逃掉（參本院九十年度重訴字第二○一九號卷（三）第三一
                六頁）。」等語。然證人張旺根所為證述，係聽聞被告林禹新轉述
                ，並非該證人所親身見聞，自不得以此證述，據為同案被告葉達槐
                、林裕堅、李韋賢、吳宏哲、洪嘉龍、蔣朝政及葉春成等七人與被
                告甲○○不利之認定。另同案被告林禹新所提診斷證明書一紙，僅
                得證明同案被告林禹新當晚曾遭人毆打之事實，尚無從證明同案被
                告林禹新確有遭同案被告葉達槐、林裕堅、李韋賢、吳宏哲、洪嘉
                龍、葉春成及蔣朝政等七人與被告甲○○共同強拉上車，剝奪行動
                自由之事實。
            (5)、同案被告葉達槐、林裕堅、李韋賢、吳宏哲、洪嘉龍、葉春成及蔣
                朝政等七人均否認有何共同妨害自由之犯行，且業經以本院以九十
                年度重訴字第二○一九號就該部分，判處渠等均無罪，有該刑事判
                決二份在卷可參。
            (6)、從而，尚不得徒以同案被告林禹新先後不一、有瑕疵之指述，及同
                案被告巫俊陵、蘇雷臺二人先後不一、有瑕疵且不利於被告甲○○
                之供述，即率認被告甲○○確有共同妨害自由之犯行。此外，復查
                無其他積極確切之證據，足資證明被告甲○○確有公訴人上開所指
                共同妨害自由之犯行。
    (三)、綜上，被告甲○○被訴共同涉犯參與犯罪組織及妨害自由罪嫌等部分，均屬
        犯罪不能證明，自應諭知被告甲○○無罪之判決。
參、被告甲○○經本院合法傳喚，無正當理由不到庭，有送達證書一紙，審判筆錄一
    份在卷可稽。爰就其被訴共同涉犯傷害部分，不經言詞辯論，而為判決；另就其
    被訴共同涉犯參與犯罪組織及妨害自由等部分，不待其陳述，逕行判決。
肆、同案被告巫俊陵、楊怡峻二人部分，待通緝到案後，再行審結，附予敘明。
據上論斷，應依刑事訴訟法第三百零一條第一項、第三百零三條第三款、第三百零六
條、第三百零七條，判決如主文。
中      華      民      國      九十二    年      十      月    三十    日
                                臺灣臺中地方法院刑事第十二庭
                                    審判長法  官  吳  進  發
                                          法  官  劉  兆  菊
                                          法  官  唐  敏  寶
右正本證明與原本無異。
如不服本判決，應於送達後十日內向本院提出上訴狀（須附繕本），上訴於臺灣高等
法院臺中分院。
                                          書記官
中      華      民      國      九十二    年      十      月    三十    日


司法院資訊處製作；財團法人民間司法改革基金會備份。
